# 关于销售返利情况的确认！

提问人：茶前饭后 时间：2018-03-22 10:03:57
请教版主，一家企业与供应商的合同里面约定了返利政策，那么年低结账时是不是要按照合同应该给予的返利计提冲减成本或存货成本？还是按照收付实现制等收到了再处理？

回答人：chenyiwei
依据采购合同中的返利条款，返利金额能够合理估计且很可能兑现的，应采用权责发生制原则，在每期末予以确认并调整本期的存货采购成本。